臺灣屏東地方法院刑事判決　　　　　　　 94年度訴字第414號
公　訴　人　臺灣屏東地方法院檢察署檢察官
被　　　告　甲○○
上列被告因違反毒品危害防制條例案件，經檢察官提起公訴（94
年度毒偵字第826 號、第831 號）及同署檢察官移送併辦（94年
度毒偵字第1139號、第1724號），本院裁定改依簡式審判程序，
判決如下：
    主  文
甲○○連續施用第一級毒品，處有期徒刑拾月。扣案之海洛因貳
包（合計淨重：零點貳貳公克、空包裝重：零點柒公克）、含
有海洛因成分之注射針筒壹支，均沒收銷燬之；注射針筒貳支、
橡皮管貳條、吸管壹支、夾鍊袋壹個，均沒收。又連續施用第二
級毒品，處有期徒刑陸月。扣案之吸食器壹組、燈泡吸食器壹個
，均沒收。應執行有期徒刑壹年貳月。扣案之海洛因貳包（合計
淨重：零點貳貳公克、空包裝重：零點柒公克）、含有海洛因
成分之注射針筒壹支，均沒收銷燬之；注射針筒貳支、橡皮管貳
條、吸管壹支、夾鍊袋壹個、吸食器壹組、燈泡吸食器壹個，均
沒收。
    事　實
一、甲○○前於民國93年間因施用毒品案件，經本院93年度毒聲
    字第729 號裁定送觀察、勒戒後，認無繼續施用毒品傾向，
    於94年1 月19日出所，由臺灣屏東地方法院檢察署檢察官以
    93年度毒偵字第1920號不起訴處分確定。詎其猶不知悔改，
    仍未戒除毒癮，於觀察、勒戒執行完畢釋放後，5 年內復分
    別基於施用第一級毒品海洛因、第二級毒品甲基安非他命之
    概括犯意，自93年3 月17日起至94年6 月30日止，將海洛因
    加水稀釋後以注射針筒注射，及自94年3 月10日起至94年 4
    月30日止，以燒烤甲基安非他命產生煙氣以口鼻吸食之方式
    ，在其位於屏東市○○里○○街140 號住處及屏東縣萬丹鄉
    ○○○路「萬泰加油站」廁所等地，連續施用第一級毒品海
    洛因及第二級毒品甲基安非他命多次。嗣先於94年3 月19日
    13時27分許，為警持搜索票在其上開住處搜索查獲，並扣得
    其所有供施用第一級毒品海洛因所用之橡皮管1 條、吸管 1
    支、供施用第二級毒品甲基安非他命所用之吸食器1 組；復
    於94年3 月21日21時40分許，在屏東市○○路橋下因行跡可
    疑為警盤查而查獲，並扣得第一級毒品海洛因1 包（淨重：
    0. 2公克、空包裝重：0. 18 公克）；再於94年5 月3 日14
    時許，為警持搜索票在其上開住處搜索查獲，並扣得其所有
    供施用第一級毒品海洛因所用之注射針筒2 支、橡皮管1 條
    、夾鍊袋1 個、燈泡吸食器1 個；於94年6 月30日14時40分
    許，在屏東縣萬丹鄉○○○路「萬泰加油站」內因行跡可疑
    為警查獲，並扣得第一級毒品海洛因1 包（淨重：0.02公克
    、空包裝重：0.19公克）、含有第一級毒品海洛因成分之注
    射針筒1 支。
二、案經屏東縣警察局屏東分局報請臺灣屏東地方法院檢察署檢
    察官偵查起訴及移送併辦。
    理　由
一、上開事實，業據被告甲○○坦承不諱，且被告為警查獲時採
    尿送驗結果，均呈嗎啡（即海洛因水解後之反應）及甲基安
    非他命之陽性反應，有臺灣檢驗科技股份有限公司94年4 月
    1 日KＺ000000000000號、94年4 月12日KＺ000000000000號、
    94年5 月23日KＺ000000000000號、94年7 月21日KＺ00000000
    0000號濫用藥物尿液檢驗報告各1 紙在卷可證。又94年3 月
    21日扣案之白粉1 包（淨重：0.2 公克、空包裝重：0.18公
    克）、94年6 月30日扣案之白粉1 包（淨重：0.02公克、空
    包裝重：0.19公克），經送法務部調查局鑑驗結果含第一級
    毒品海洛因成分，有該局94年6 月14日調科壹字第24000365
    4 號、94年9 月5 日調科壹字第240003794 號鑑定通知書各
    1 紙在卷可佐。上述鑑驗結果，均係檢驗機關本於專業知識
    及以精密儀器或科學檢驗方法所得之結論，自可憑信。此外
    ，復有被告所有之注射針筒2 支、橡皮管2 條、夾鍊袋1 個
    、吸管1 支、吸食器1 組、燈泡吸食器1 個扣案可證，足見
    被告自白與事實相符，堪以採信。又被告前於93年間因施用
    毒品案件，經本院93年度毒聲字第729 號裁定送觀察、勒戒
    後，認無繼續施用毒品傾向，於94年1 月19日出所，由臺灣
    屏東地方法院檢察署檢察官以93年度毒偵字第1920號不起訴
    處分確定，此有臺灣屏東地方法院檢察署刑案資料查註紀錄
    表及臺灣高等法院被告全國前案紀錄表各1 份在卷可參。從
    而，本件事證明確，被告犯行堪予認定。
二、查海洛因及甲基安非他命分屬毒品危害防制條例第2 條第 2
    項第1 款、第2 款所稱之第一級、第二級毒品，均不得持有
    、施用，被告竟持以施用，核其所為，係犯同條例第10條第
    1 項之施用第一級毒品罪及同條例第2 項之施用第二級毒品
    罪。其施用前持有海洛因及甲基安非他命之低度行為，應為
    施用之高度行為所吸收，均不另論罪。其先後多次施用海洛
    因、甲基安非他命之行為，均時間緊接，觸犯構成要件相同
    之罪名，顯係基於概括犯意反覆為之，皆為連續犯，均應以
    1 罪論，並加重其刑。公訴事實僅論及被告於94年3 月17日
    起至94年3 月19日止連續施用第一級毒品海洛因，及自94年
    3 月10日起至94年3 月19日止連續施用第二級毒品甲基安非
    他命多次之犯行，惟被告其餘施用第一級毒品海洛因、第二
    級毒品甲基安非他命之行為，與已起訴之犯罪事實，具有連
    續犯之裁判上一罪關係，已如前述，為起訴效力所及，本院
    自應併予審理。其所犯上述2 罪，犯意各別，行為互異，應
    予分別論罪，合併處罰。爰審酌被告素行非佳，經觀察、勒
    戒後，仍未能戒除毒癮，顯見其無戒毒悔改之意，惟念其施
    用毒品乃自戕行為，及其施用毒品之期間、次數、犯罪後坦
    認犯行，態度尚稱良好等一切情狀，分別量處如主文所示之
    刑，並定其應執行之刑。扣案之海洛因2 包（合計淨重：0.
    22公克、空包裝重：0.37公克）為第一級毒品，已如前述；
    含有第一級毒品海洛因成分之注射針筒1 支，因與第一級毒
    品海洛無法分離，均應依毒品危害防制條例第18條第1 項前
    段規定沒收銷燬之。另扣案之注射針筒2 支、橡皮管2 條、
    吸管1 支、夾鍊袋1 個、吸食器1 組、燈泡吸食器1 個，為
    被告所有供施用第一級毒品海洛因或第二級毒品甲基安非他
    命所用之物，爰均依刑法第38條第1 項第2 款規定，宣告沒
    收之。
據上論斷，應依刑事訴訟法第273 條之1 第1 項、第299 條第 1
項前段，毒品危害防制條例第10第1 項、第2 項、第18條第1 項
前段，刑法第11條、第56條、第51條第5 款、第38條第1 項第 2
款，判決如主文。
本案經檢察官鍾仁松到庭執行職務。
中　　華　　民　　國　　94　　年　　9 　　月　　30　　日
                  刑事第二庭  法  官   蘇碧珠
右正本證明與原本無異。
如不服本判決應於收受本判決送達後十日內向本院提出上訴書狀
，其未敘述上訴理由者，並得於提起上訴後十日內向本院補提理
由書狀（均須按他造當事人之人數附繕本）「切勿逕送上級法院
」
                              書記官   賀燕花
中　　華　　民　　國　　94　　年　　9 　　月　　30　　日
附錄本案論罪科刑法條全文
毒品危害防制條例第10條：
施用第一級毒品者，處6月以上5年以下有期徒刑。
施用第二級毒品者，處3年以下有期徒刑。
